臺灣高等法院民事判決　　　　　　　　 94年度上易字第532號
上　訴　人　　甲　○
被　上訴人　　己○○○
　　　　　　　丙○○
　　　　　 　 乙○○
　　　　　　　丁○○
　　　　　　　戊○○
共　　　同
訴訟代理人　　王建中律師
上列當事人間因侵權行為損害賠償事件，上訴人對於中華民國94
年5月27日台灣台北地方法院94年度訴字第518號第一審判決提起
上訴，本院於94年10月26日言詞辯論終結，判決如下：
  主  文
上訴駁回。
第二審訴訟費用由上訴人負擔。
  事實及理由
一、本件被上訴人起訴主張：上訴人前承租坐落台北市大安區○
    ○○路○段55之8號9樓之房屋，開設亦善閣命相館並擔任負
    責人，其內裝設有冷氣機，惟上訴人不僅對於該冷氣機機齡
    已達10年未予更新之情形早已知悉，復對於使用電源設備等
    事務又非有不能管理、檢查，而無不能注意之情事，竟於民
    國（下同）92年12月3日晚間7時許離開命相館時，本應注意
    於冷氣機使用完畢後將電源插頭拔除，並檢視冷氣機電源之
    使用情形，以維護安全，且無不能注意之情事，竟疏於注意
    未將冷氣機插頭拔除，仍將冷氣機插頭置於插座上，以致同
    日晚間8時24分許，該冷氣機之無熔絲斷路器開關跳脫、電
    源配線迴路發生異常而開始起火燃燒，燒燬前開9樓房屋和
    原為被上訴人之被繼承人李銀煌所有之同號10樓房屋內之客
    廳天花板及沙發組、東北側窗戶玻璃、冷氣機及其他家用雜
    物，以及頂樓加蓋建物之裝潢設備、傢具等，使李銀煌受有
    新台幣（下同）885,090元之財產損害。另李銀煌因前開10
    樓房屋遭燒毀，於92年12月6至9日投宿豪麗大飯店，每日支
    出3,582元，住宿4日合計共14,328元，嗣自92年12月10日起
    至93年3月9日止，向訴外人郭汯潓承租位於台北市○○路○
    段118巷12弄18之3號5樓房屋居住，每月租金30,000元，三
    個月合計共120,000元，願僅請求其中50,000元。以上合計
    共949,418元，上訴人應依民法第184條第1項前段規定，負
    擔損害賠償責任。又李銀煌於93年2月6日死亡，由被上訴人
    等繼承，被上訴人乃依前開規定及繼承之法律關係，自得請
    求上訴人如數給付等情。原審就被上訴人之請求為全部勝訴
    之判決，上訴人不服提起上訴，被上訴人對於上訴人之上訴
    則聲明駁回上訴。
二、上訴人則以：上訴人對該件失火意外事故之發生及所造成損
    害，並不爭執，並願依侵權行為規定負擔賠償責任，範圍包
    括飯店住宿費用14,328元及租金支出50,000元。惟被上訴人
    主張前開10樓房屋內客廳之天花板及沙發組、東北側窗戶玻
    璃、冷氣機及其他家用雜物，以及頂樓加蓋建物之裝潢設備
    、傢具等，受有885,090元之財產損害，尚屬過高，上訴人
    並無能力賠償，資為抗辯，另於本院補稱房屋失火是因電線
    走火，不是上訴人放火所致，且被上訴人已將受損之房屋出
    賣予第三人，無須花費重新整修受損裝潢、傢俱，卻向上訴
    人請求如此高額之賠償云云，聲明：(一)原判決廢棄。(二)被上
    訴人在第一審之訴駁回。(三)訴訟費用由被上訴人負擔。
三、兩造不爭之事實：
  (一)刑事部分上訴人承認因上訴人房屋電線走火而造成系爭房屋
    失火。
  (二)上訴人對被上訴人起訴主張：1.飯店住宿費用支出14,328元
    ；2.房屋租金支出50,000元部分損害不爭執，同意給付。
四、兩造爭執要旨：
  (一)被上訴人求償的金額是否太高？
  (二)本件遭燒燬之系爭建物，事後縱未經修理而以燒燬後之現狀
    出售，是否即可謂無損害發生？易言之，上訴人侵權行為所
    造成系爭房屋之損害即屬不存在？
  茲說明如次：
  (一)被上訴人求償之金額並非太高：
  　查本件損害賠償係經久揚保險公證有限公司鑑定，其依據建
    築面積、裝潢材料、建築物之結構、使用年限、修復估價單
    、損失清單等資料計算出火災之損失理算金額為885,090元
    ，有該公司公證報告附原審卷（外放）可稽，該項數目既經
    專業鑑定機構鑑定，上訴人又無法指出該鑑定報告何處可議
    、或不實，則該鑑定報告所理算之數字，應可採信，又其請
    求飯店住宿費用14,328元及租金支出50,000元，均已提出豪
    麗大飯店帳單及房屋租賃契約書等件為證（見原審附民卷第
    18-19頁），其金額且經被上訴人減縮，上訴人對該項金額
    如何過高亦未舉證以實其說，則上開金額合計949,418元，
    並非無據，上訴人空言金額過高云云，尚非可採。
  (二)被上訴人之系爭房屋雖以現狀出售，上訴人侵權行為損害賠
    償責任仍然存在：
    1.按物被毀損時，被害人除得依民法第196條請求賠償外，
      並不排除民法第213條至第215條之適用。依民法第196條
      請求賠償物被毀損所減少之價額，得以修復費用為估定之
      標準，但以必要者為限（例如：修理材料以新品換舊品，
      應予折舊）。被害人如能證明其物因毀損所減少之額，超
      過必要之修復費用時，就其差額，仍得請求賠償。（最高
      法院77年度第9次民事庭會議決議(一)）又按不法毀損他人
      之物者，被害人得請求賠償其物因毀損所減少之價額，為
      民法第196條所明定。而不法毀損他人之物者，依民法第
      196條規定，應向被害人賠償其物因毀損所減少之價額，
      並非賠償修理其物所實際支出之修理費。故物被不法毀損
      後，僅須其物之價額減少，即須賠償其所減少之價額。至
      其物有無修理？及其修理費有無實際支出若干在所不問，
      最高法院72年度台上字第3792號判決中明揭其旨。
    2.本件上訴人以「本案發生後, 被上訴人全家即遷離原址,
      且將房屋出售，並未整修等情，有大廈管理委員會出具之
      證明書乙紙附卷足參，顯見被上訴人就本件損害賠償額要
      有虛假，從而本件求償自不應准許．．．」云云，查依前
      揭最高法院判決意旨所示，本件系爭房屋及頂樓增建建物
      之裝潢、家具等因上訴人侵權行為所致損害，上訴人自應
      向被害人（即被上訴人等）賠償其物因毀損所減少之價額
      ，至於有無修理，在非所問。易言之，非謂被上訴人等未
      予修復，即可謂系爭建物無損害發生，本件系爭房屋遭失
      火後，被上訴人縱未予以修復且搬離原址，並於93年10
      月間以燒毀後之現狀予以出售，並非即可謂上訴人侵權行
      為所造成系爭房屋之損害即屬不存在。上訴人所謂被上訴
      人係以原狀出售，並未修理，則無損害可言云云，即非可
      採。
五、縱上所述，本件被上訴人依侵權行為之法則求為判命上訴人
    給付949,418元本息，洵屬有據，應予准許，原審判決被上
    訴人勝訴，核無不合，上訴論旨，仍執陳詞，指摘原判決不
    當，聲明廢棄改判為無理由，應予駁回上訴。
六、據上論結，本件上訴為無理由，爰判決如主文。
中　　華　　民　　國　　94　　年　　11 　　月　　9　　日
　　　　　　　　  　民事第15庭審判長法　官  許正順
　　　　　　　　　　　　　　        法　官  張  蘭
　　　　　　　　　　　　　　        法　官  郭松濤
正本係照原本作成。
不得上訴。
中　　華　　民　　國　　94　　年　　11　　 月　　10 　日
　　　　　　　　　　　　　　　　　　書記官  方素珍
